【裁判字號】    89,上訴,522
【裁判日期】    890531
【裁判案由】    違反毒品危害防制條例
【裁判全文】
臺灣高等法院高雄分院刑事判決                    八十九年度上訴字第五二二號
    上  訴  人
    即  被  告  甲○○
右上訴人因違反毒品危害防制條例案件，不服臺灣高雄地方法院八十九年度訴字第一
三六號中華民國八十九年二月廿九日第一審判決（起訴案號：臺灣高雄地方法院檢察
署八十八年度偵字第二七九七五號），提起上訴，本院判決如左：
      主      文
上訴駁回。
      事      實
甲○○於民國八十四年間曾因違反麻醉藥品管理條例案件，經臺灣高雄地方法院判處
有期徒刑三月確定，而於八十五年十月四日執行完畢，猶不知潔身自愛，甲○○知悉
許慧怡有施用第一級毒品海洛因及第二級毒品甲基安非他命之惡習，乃基於轉讓第一
級毒品海洛因之概括犯意，分別於八十八年十月二十日、十月下旬某日及同年十一月
十四日，共計三次，在高雄市○○區○○路一七五巷三弄四十八號處，連續無償轉讓
第一級毒品海洛因予許慧怡施用，每次一小包；其中前開於八十八年十月下旬某日及
同年十一月十四日先後二次，每次一小包，無償轉讓第一級毒品海洛因之同時、地，
並基於轉讓第二級毒品安非他命之概括犯意，亦在同時、地連續無償轉讓第二級毒品
甲基安非他命予許慧怡施用。嗣於八十八年十一月十五日十一時三十分許，在高雄縣
大寮鄉○○村○○○路二三一巷六號許慧怡房間內，為警據報查獲，並自甲○○身上
查扣得第二級毒品甲基安非他命六小包（驗前毛重八．二五公克，驗後毛重八．二公
克）及第一級毒品海洛因八小包（淨重三．０五公克，包裝重一．五０公克，純質淨
重０．三五公克）。案經高雄縣警察局林園分局移送臺灣高雄地方法院檢察署檢察官
偵查起訴。
      理      由
一、訊據被告甲○○矢口否認有右揭犯行，辯稱：並未轉讓毒品予許慧怡，毒品都是
    伊與許慧怡合資購買，有時伊所有安非他命、海洛因置放家中，許慧怡知悉置放
    地點，自行取拿施用，伊並無轉讓供施用云云。惟查，右揭事實，業據被告甲○
    ○於警訊中供承「警方所查獲安非他命、海洛因係伊所有：：伊於八十八年十一
    月十五日十時二十分許，因許慧怡打手機給伊，說她毒癮發作，叫我帶海洛因給
    她們注射：：伊於八十八年十一月六日拿五千元海洛因給許慧怡，供應她吸食，
    並縮小許慧怡的注射量，而伊今天（即八十八年十一月十五日）所拿檢的海洛因
    、安非他命是要給許慧怡止毒癮的」等語，嗣於偵查中亦自承：「（許慧怡指述
    你提供安非他命及海洛因？）是的，為了減輕她的痛苦，每天給她一點點，以控
    制她的藥量」等語（見偵查卷第七頁背面）甚詳，而被告轉讓對象之許慧怡亦迭
    於警訊中供證：「警方所查獲黑色皮包內所裝安非他命、海洛因均係甲○○所有
    ：：我所注射之海洛因是甲○○供應給我使用，因為是朋友關係，所以甲○○才
    會供應伊施用」等語，於偵查中亦供證「伊有吸安非他命、海洛因，在最近的三
    個月吸，即八十八年八月間至八十八年十一月十五日止，在鳳山市○○路某遊樂
    場，安非他命、海洛因來源都是甲○○給我的，每次在我難過時，都會給我一點
    ，約在半個月前，我每天都用二次，都未給錢」等語（見偵查卷第四頁背面），
    嗣於原審則進一步證陳：海洛因及安非他命甲○○均有送我，海洛因共給三次，
    第一次給我的時間約在八十八年十月二十日左右，只給我海洛因，第二次及第三
    次給我海洛因及安非他命，每次均一小包，第三次即在被查獲前一天即八十八年
    十一月十四日，都是在高雄市○○區○○路一七五巷三弄四十八號給我的等語明
    確（見本院八十九年二月十日訊問筆錄），核其二人間就無償轉讓安非他命一節
    所供述之事實，核相符合，自堪採信，被告嗣後翻異前供改稱係與許慧怡「合資
    購買，未有轉讓」，應係飾卸之詞，不足採信；又查獲當日自被告所攜帶皮包內
    扣得之粉末及晶體，經分別送法務部調查局及高雄醫學院附設中和紀念醫院檢驗
    之結果，確係甲基安非他命及海洛因，有高雄醫學院附設中和紀念醫院八十九年
    一月十八日檢驗報告單（檢驗編號：Ｂ0000000號）及法務部調查局鑑定
    通知書一紙（00000000000號）附卷可稽，而各該海洛因、安非他命
    係案發當日，被告欲攜往供給許慧怡止毒癮一節亦據被告於警訊中供承如上所述
    ，本件犯罪事證明確，被告犯行自堪認定。至有關如何無償轉讓之時間、次數，
    觀諸前開被告與證人許慧怡之先後供述固有些微出入，但因其二人間轉讓之次數
    、持續時間之程度均屬相當，基於記憶因素，難期待其等能為一致並明確之陳述
    ，尚難僅因該等細節之陳述些許出入即認構成不可採之瑕疵，其中許慧怡於原審
    審理中所陳述「海洛因及安非他命甲○○均有送我，海洛因共給三次，第一次給
    我的時間約在八十八年十月二十日左右，只給我海洛因，第二次及第三次給我海
    洛因及安非他命，每次均一小包，第三次即在被查獲前一天即八十八年十一月十
    四日，都是在高雄市○○區○○路一七五巷三弄四十八號給我的等語」等語，係
    屬歷次供述中最為明確（見原審八十九年二月十日訊問筆錄），且與其餘各次供
    述並無明顯矛盾之處，應堪採認為事實認定之依據，爰據以認定犯罪事實如上開
    事實欄所載，附此敘明。
二、核被告甲○○所為，係犯毒品危害防制條例第八條第一項轉讓第一級毒品罪及同
    條第二項轉讓第二級毒品罪。被告所為轉讓第一級毒品及第二級毒品各有數次行
    為，均時間緊接，且所犯罪名相同，顯係均出於概括之犯意為之，均為連續犯，
    爰分別依刑法第五十六條之規定以一罪論，並加重其刑。被告先後多次持有海洛
    因、安非他命原應以連續持有論罪，惟其持有後進而轉讓，其持有已為轉讓之高
    度行為所吸收，爰不另論罪（此部分被吸收之持有犯行如何不予論罪，原審法院
    漏未論述，爰由本院逕為補述）。被告於八十八年十月下旬某日及八十八年十一
    月十四日以一行為同時、地一次轉讓第一級毒品海洛因及第二級毒品甲基安非他
    命，均為一行為觸犯數罪名，為想像競合犯，爰依刑法第五十五之規定，皆從一
    重之轉讓第一級毒品罪論處，而均不另論轉讓第二級毒品罪。公訴人認被告所犯
    連續轉讓第二級毒品甲基安非他命部分應與連續轉讓第一級毒品罪分論併罰，容
    有誤會，應無可採。又被告於八十四年間曾因違反麻醉藥品管理條例案件，經臺
    灣高雄地方法院以八十四年度易字第六四八六號判處有期徒刑三月確定，而於八
    十五年十月四日執行完畢，有本院被告全國前案紀錄表一份在卷可考，其於五年
    內再犯本件有期徒刑以上之罪，為累犯，爰依刑法第四十七條之規定加重其刑，
    併遞加之。被告犯罪事證已明，原審法院乃依據毒品危害防制條例第八條第一項
    、第二項、第十八條第一項前段，刑法第十一條、第五十六條、第五十五條、第
    四十七條、第七十條（贅引）之規定，並審酌被告犯罪後猶不知悔悟，仍狡詞否
    認犯行，態度欠佳，量刑本不宜從輕，惟念及其係無償轉讓，並未獲利等一切情
    狀，量處有期徒刑一年四月，又敘明扣案之晶體及粉末經送檢驗之結果，分別為
    第二級毒品甲基安非他命六小包（驗前毛重八．二五公克，驗後毛重八．二公克
    ）及第一級毒品海洛因八小包（淨重三．０五公克，包裝重一．五０公克，純質
    淨重０．三五公克），爰均依毒品危害防制條例第十八條第一項前段之規定，宣
    告沒收銷燬之。
三、被告經合法傳喚，無正當理由不到庭，不待其陳述逕行判決。
據上論斷，應依刑事訴訟法第三百六十八條、第三百七十一條，判決如主文。
本案經檢察官林炎昇到庭執行職務。
中    華    民    國     八十九     年       五       月     三十一     日
                              臺灣高等法院高雄分院刑事第八庭
                                  審判長法官  郭雅美
                                        法官  莊飛宗
                                        法官  洪兆隆
右正本證明與原本無異。
如不服本判決，應於判決送達後十日內向本院提出上訴狀，其未述理由者並應於提
出上訴狀後十日內向本院補提理由書（應附繕本)。
                                      書記官  葉淑華
中    華    民    國     八十九     年       六       月     一         日
附錄本件論罪條文：
毒品危害防制條例第八條第一項
轉讓第一級毒品者，處一年以上七年以下有期徒刑，得併科新台幣一百萬元以下罰金
。
               Ｂ


司法院資訊處製作；財團法人民間司法改革基金會備份。
